臺灣高等法院刑事判決　　　　　　　　93年度上易字第2075號
上　訴　人　臺灣新竹地方法院檢察署檢察官
被　　　告　戌○○
上列上訴人因被告竊盜案件，不服臺灣新竹地方法院93年度易字
第156 號，中華民國93年11月11日第一審判決（起訴案號：臺灣
新竹地方法院檢察署93年度偵字第1011號；併案案號：臺灣新竹
地方法院檢察署93年度偵字第2430號、第2239號、第3456號及93
年度偵緝字第157 號），提起上訴，暨臺灣新竹地方法院檢察署
檢察官移請併案審理 (併案案號：93年度偵字第5956號），本院
判決如下：
    主  文
原判決撤銷。
戌○○連續攜帶兇器毀壞門扇於夜間侵入住宅竊盜，累犯，處有
期徒刑肆年貳月。
扣案六角扳手貳支及鑰匙、鯉魚鉗、士林刀、六角鎖各壹把；未
扣案之扁鑽壹把，均沒收。
    事  實
一、戌○○曾因贓物案件，經臺灣新竹地方法院於民國87年9 月
    16日，以87年度易緝字第64號判決判處有期徒刑3 月確定，
    於88年3 月15日執行完畢。又因違反毒品危害防制條例案件
    ，經臺灣新竹地方法院於89年3 月24日，以89年度竹北簡字
    第77號判決判處有期徒刑6 月，復因竊盜案件，經臺灣新竹
    地方法院於90年4月2日，以89年度易字第382 號判決判處有
    期徒刑4 月，繼因偽造文書案件，經臺灣新竹地方法院於89
    年6月12日，以89年度竹簡字第184 號判決判處有期徒刑3月
    ，再因加重竊盜案件，經臺灣新竹地方法院於90年7 月10日
    ，以90年度易字第457號判決判處有期徒刑10月，前揭4罪復
    經臺灣新竹地方法院於90年8月31日，以90年聲字第968號裁
    定應執行有期徒刑1年10月確定，於91年12月3日縮短刑期執
    行完畢。詎仍不知悔改，基於意圖為自己不法所有之概括犯
    意，連續於附表一所示之犯罪時間、地點（其中附表一編號
    十四、十五、十九、二十並係於夜間為之），或攜帶鑰匙1
    支及客觀上可供兇器使用之六角扳手2 支、鯉魚鉗、士林刀
    、六角鎖各2把、扁鑽1把（附表一編號七、十、十二、十三
    、十六、十七、十八、十九、二十部分並持以毀壞、踰越大
    門或為安全設備之窗戶），侵入住宅或以所竊取汽車上之鑰
    匙發動車輛，或與邱創浮（由檢察官另行偵查起訴）基於共
    同意圖為自己不法所有之犯意聯絡而以徒手之方式（均詳如
    附表一所示），先後竊取附表一所示之財物得手。其中於竊
    得附表一編號十八所示戊○○所有之台新國際商業銀行（下
    簡稱台新銀行）預借現金卡後，旋基於概括犯意，意圖為自
    己不法所有，自92年6 月15日起至同年月20日止，陸續於附
    表二所示之時、地，持上開預借現金卡前往新竹縣竹東鎮○○路68號臺灣中小企業銀行竹東分行自動櫃員機等處，接續
    插入預借現金卡於該自動付款設備多次，而先後以此不正方
    法連續辦理預借現金5 次，總計由前開自動付款設備詐得現
    金新台幣 (下同)30 萬元（詳如附表二所示）。嗣經警分別
    於如附表一查獲經過欄所示時、地查獲，並循線查悉上情。
二、案經臺灣新竹地方法院檢察署檢察官偵查起訴及移送併案審
    理。
    理  由
一、上揭如附表一所示之犯罪事實，業據被告戌○○於警詢及偵
    審中均坦承不諱，核與告訴人劉昭妤、壬○○○、庚○○、
    卯○○、申○○、戊○○及被害人丁○○、己○○○、未○○、辛○○、亥○○、乙○○、寅○○、午○○、子○○、
    癸○○、丑○○、辰○○、甲○○、巳○○暨證人吳瑞龍、
    王浩然、李錦強指證附表一所示財物遭竊情節相符，復有贓
    證物品認領保管收據、新竹縣警察局車輛尋獲電腦輸入單、
    車牌號碼ＫＷ─0968號車輛失竊車輛照片、扣押物品清單、
    被告行竊時監視錄影翻拍照片各及車輛竊盜、車牌失竊資料
    查詢個別報表—查詢車輛認可資料附卷為憑，此外亦有被告
    竊盜時所持用之六角扳手2支、鑰匙1支及鯉魚鉗、士林刀、
    六角鎖各1把扣案及照片4張扣案可稽，綜上所述，堪認被告
    之自白與事實相符，被告如附表一之犯行，堪以認定，應予
    依法論科。
二、上揭如附表二所示之犯罪事實，業據被告坦承不諱，核與被
    害人戊○○指述失竊之台新銀行預借現金卡其未曾使用，而
    遭被告詐向自動付款設備預借現金之情形相符，復有台新銀
    行93年8月6日台新作集字第9307 061號函暨所附被害人戊○○第00000000000000帳號交易明細表、新竹國際商業銀行竹
    東分行93年8 月24日竹商銀竹東字第322之1號函暨所附領款
    交易紀錄、臺灣土地銀行竹東分行93年8 月27日竹東存字第
    0930000380號函暨所附交易領款紀錄、芎林鄉農會93年8 月
    27日芎農信字第9310255 號函暨所附交易領款紀錄、臺灣中
    小企業銀行93年8月26日竹東93字第00334號函、被竊現金卡
    翻拍照片1張、ＡＴＭ監視錄影光碟片1片及被告盜領款項翻
    拍照片共6 張存卷可考。綜上所述，被告如附表二之犯行，
    事證已臻明確，應予依法論科。
三、按刑法第321 條第1項第3款之攜帶兇器竊盜罪，係以行為人
    攜帶兇器竊盜為其加重條件，此所謂兇器，其種類並無限制
    ，凡客觀上足對人之生命、身體、安全構成威脅，具有危險
    性之兇器均屬之，且祇須行竊時攜帶此種具有危險性之兇器
    為已足，並不以攜帶之初有行兇之意圖為必要（最高法院79
    年度台上字第5253號判例意旨參照）。被告先後持六角扳手
    、鯉魚鉗、士林刀、六角鎖、扁鑽，開啟附表一編號一、二
    所示被竊汽車之車門及電門鎖，或攜以侵入他人住宅行竊（
    附表一編號五至二十，編號十四、十五、十九、二十之犯行
    並係於夜間為之，詳細犯罪型態詳如附表所載），其中附表
    一編號七、十、十二、十三、十六、十七、十八、十九、二
    十所為，並已使住宅大門或為安全設備之窗戶失其防閑之效
    用，而被告所使用之以上竊盜工具均為金屬材質，足以為殺
    傷人之生命、身體之器械，要係具有危險性之兇器，故核其
    就附表一所示之犯行，分別係犯刑法第320條第1項之竊盜罪
    （附表一編號三、四部分）、第321 條第1項第3款之攜帶兇
    器竊盜罪（附表一編號一、二、五、六、八、九、十一部分
    ）、同條項第2款、第3款之攜帶兇器毀越安全設備罪（附表
    一編號七、十、十二、十三、十六、十七、十八部分）、同
    條項第1款、第3款之攜帶兇器夜間侵入住宅竊盜罪（附表一
    編號十四、十五部分）、同條項第1款、第2款、第3款之攜
    帶兇器毀壞門扇於夜間侵入住宅竊盜罪 (附表一編號十九、
    二十部分）及第306條第1項之侵入住宅罪（附表一編號五、
    六、八、九、十、十八）。另被告持竊得之預借現金卡向自
    動付款設備詐得現金之犯行（附表二部分），則係犯刑法第
    339 條之2第1項之由自動付款設備取得他人財物罪。又被告
    與邱創浮就附表一編號四之竊盜犯行，有犯意聯絡及行為分
    擔，為共同正犯。被告先後多次竊盜、加重竊盜、侵入住宅
    及由自動付款設備取得他人財物犯行，各均時間緊密，且所
    犯之罪基本構成要件事實相同，雖竊盜部分之加重條件有別
    ，顯皆係基於概括犯意反覆為之，各為連續犯，應分別依刑
    法第56條規定分別論以情節較重之攜帶兇器毀越安全設備於
    夜間侵入住宅竊盜罪竊盜罪、侵入住宅罪及由自動付款設備
    取得他人財物罪等一罪名，並均加重其刑。至被告附表二所
    示各次犯行，每次均係在同一自動提款機接續插卡數次詐領
    款項，以其時間及空間密接，僅因受自動提款機每次提領最
    高金額之限制而分次提領，乃一以不正方法由自動付款設備
    取得他人之物行為之接續的多次動作，祇分別論以不正方法
    由自動付款設備取得他人之物單純一罪。又被告所犯上開3
    罪間，有方法、目的之牽連犯關係，應依刑法第55條之規定
    ，從一重之連續攜帶兇器毀壞門扇於夜間侵入住宅竊盜罪處
    斷。公訴人雖僅就被告附表一編號二之攜帶兇器竊盜犯行提
    起公訴，然檢察官就犯罪事實一部起訴，其效力及於全部，
    就被告其餘如附表一之竊盜、加重竊盜及侵入住宅犯行暨附
    表二所示由自動付款設備取得他人財物犯行，因與前開公訴
    人起訴部分之犯罪事實，有連續犯及牽連犯之裁判上一罪關
    係，基於審判不可分之原則，此部分應為起訴效力所及，本
    院自應一併審究。另被告有如事實欄所載之犯罪科刑情形，
    有本院被告全國前案紀錄表各一份附卷可憑，被告於執行完
    畢後5 年以內再犯有期徒刑以上之本罪，為累犯，應依法遞
    予加重其刑。
四、原審認被告罪證明確，而予論罪科刑，固非無見，惟(一)原審
    就附表一編號二十部分之加重竊盜犯行未及審究，併予審理
    ，尚有未洽。(二)被告所為附表一編號十七之犯行，係持兇器
    撬開鐵門喇叭鎖後侵入住宅行竊，雖侵入住宅部分，未據被
    害人辰○○提出告訴，惟被告之上開行為，應該當刑法第32
    1條第1項第2款、第3款之攜帶兇器毀壞門扇竊盜之罪，原審
    僅論以刑法第321條第3款之攜帶兇器竊盜罪，於法尚有未合
    。(三)被告所為附表一編號十九之犯行，係持兇器撬壞大門門
    鎖於夜間侵入住宅，該當刑法第321條第1項第1款、第2款及
    第3 款之攜帶兇器毀壞門扇於夜間侵入住宅竊盜之罪，原審
    僅論以刑法第321條第1款、第3款之罪，於法亦有未合。(四)
    被告於如附表一編號六所示之犯行，係於日間攜帶兇器趁前
    院鐵門未關閉之際侵入住宅，其行為該當刑法第321條第1項
    第3款之攜帶兇器罪及刑法第306條之侵入住宅之罪，被害人
    壬○○○業就侵入住宅部分提出告訴 (見93年度偵字第3456
    號偵查卷第24頁），原審判決就被告此部分侵入住宅犯行，
    未併予論處，亦屬於法有違。檢察官上訴主張被告另犯有其
    他4 起竊盜罪，與本案有裁判上一罪之關係，就其中附表一
    編號二十之部分為有理由，其餘部分則尚屬不能證明 (詳如
    理由五、部分），原判決併有上揭可議之處，自應由本院將
    原判決予以撤銷改判，爰審酌被告年盛力強，竟不思勤奮努
    力，以正當方式獲取財富，一再竊取他人之財物，視法律為
    無物，且攜帶兇器侵入住宅行竊，對社會治安及民眾身家財
    產安全危害甚大，併竊得財物多寡、價值、被害人所受財產
    上之損害及犯後均坦承犯行等一切情狀，量處如主文所示之
    刑，以示懲儆。原審檢察官雖另請求對被告宣告刑前強制工
    作，以適度發揮刑罰之功能。惟本院審酌被告對於前開竊盜
    犯行均已自白不諱，多次竊盜犯行中亦有部分係自行供出，
    再經警查證屬實，顯見其非無悔悟之心，復以其犯罪手段尚
    稱和平，且於本院審理時主動供明犯罪情形，本件所宣告之
    刑度，應足嚴懲被告本件犯行並收教化之效，若遽予宣告刑
    前強制工作似嫌過苛，當無必要，併此指明。另扣案之六角
    扳手2 支、鑰匙1支、鯉魚鉗、士林刀、六角鎖各1把，均為
    被告所有，且供犯本件之罪所用之物，業據被告供承在卷，
    爰均依刑法第38條第1項第2款之規定予以宣告沒收。另被告
    於附表一編號二十加重竊盜犯行所用之扁鑽一把為被告所有
    供犯罪所用之物，業據被告供明 (見93年核退字第385 號卷
    第34頁），雖未扣案，亦應依刑法第38條第1項第2款之規定
    宣告沒收。至於被告犯附表一編號一之加重竊盜犯行所用之
    六角扳手1 支未據扣案且已滅失，為被告所陳明；另被告與
    邱創浮係以徒手犯附表一編號四之犯行，扣案破壞剪3 支、
    手套4雙、一字起子7支、十字起子5支、尖鑽1支、鐵鋸1 支
    、尖嘴鉗4支、平口鉗2支、挫刀5支、活動扳手2支、扳手10
    支（見93年度偵字第2239號偵查卷第78頁、第79頁扣押物品
    清單）即非供犯罪所用之物，故均不為沒收之諭知。
五、檢察官移請併案審理部分：
  (一)臺灣新竹地方法院檢察署檢察官93年度偵字第5956號移請併
    案意旨略以 (含93年度核退字第409 號、93年度偵字第2431
    號、93年度核退字第385號)：(1)92年12月中旬，被告前往新
    竹芎林鄉文林村14鄰砂石場旁工寮，以不詳方式破壞門窗進
    入工寮內，竊取酉○○所有之油漆3 罐，機油1罐及披土1罐
    等物，得手後交付同往之有犯意聯絡之呂濬豐使用；(2)92年
    12月中旬，前往新竹縣芎林鄉秀湖村堤防旁貨櫃屋，以不詳
    方式破壞門窗進入屋內，竊取抽油煙機1台，得手後以500元
    之價格出售予不詳姓名年籍之人；(3)92年12月23日上午3 時
    許，前往新竹縣竹東鎮陸豐里豆子埔堤防旁工寮，以不詳方
    式破壞門窗進入工寮內，竊取丙○○所有之鴿子2隻、飼料1
    桶、噴燈1支、籃子3個，鎌刀1把、割草刀1把、工具箱1 組
    、古董燈1具及行動電話1支，因認被告就此部分亦涉犯刑法
    竊盜罪嫌，與本案前揭有罪部分有連續犯之裁判上一罪關係
    ，應併予審理。
  (二)檢察官認被告就上開併案部分亦涉犯竊盜犯行，係以被害人
    廖德賢就(1)部分之指訴；被害人丙○○就(3)部分之指訴、贓
    證物認領保管收據、現場照片及被告於警詢中之自白為依據
    。惟訊據被告堅決否認有上開併案部分之犯行，辯稱：這3
    件是警察要其擔下來的，警詢筆錄係警察寫好要其照唸等語
    。經查：被害人廖德賢、丙○○之指訴僅能證明上開併案
    (1)、(3)所述地點曾遭竊，但被害人廖德賢、丙○○亦無法指
    出竊嫌係何人，且併案事實(2)部分並無被害人指訴，自不能
    因此即推認被告確有此部分竊盜犯行。所謂現場照片 (附
    於93年偵字第2431號卷第16頁）係被告於警方陪同下至新竹
    芎林鄉文林村14鄰砂石場旁工寮前所拍攝之照片，無法因此
    推認被告確於92年12月中旬某日，前往該處行竊。被告雖
    於警詢中自白併案事實(1)至(3)之犯行，惟於檢察官訊問即表
    示係經警要求而配合自白，事實上並無此等犯行，經檢察官
    勘驗警方移送時於案卷中所附之錄音帶，發現卷附之錄音帶
    與移送事實無關，此有93年10月20日檢察官履勘筆錄在卷可
    憑。嗣檢察官批示請承辦警員補呈本案警詢錄音帶，迄檢察
    官案卷移請法院併案審理之時，警方均未檢送該等警詢錄音
    帶供參，本院為此再度以94年1月20日院信刑玉字第0940007
    80號函調該警詢筆錄，新竹縣警察局覆稱：本案於偵訊時確
    有依規定錄音，但因承辦人不熟悉操作，且可能有重複使用
    錄音帶情事，致使未能錄到被告偵訊時之談話內容，而有張
    冠李戴情事發生，該局已針對是項缺失，檢討改進，避免再
    發生類似情形，此有該局94年1月31日竹縣警刑經字第09430
    00785 號函在卷可憑，是被告於警局製作筆錄時是否依規定
    錄音容有疑義，被告並爭執警詢自白之任意性，衡諸，被告
    已坦承本案20件竊盜犯行，應無獨獨否認併案(1)至(3)竊盜犯
    行之必要，且併案(1)至(3)犯行之犯罪型態與上列有罪部分，
    並不全然相符，該部分竊盜犯行是否確係被告所為確有可疑
    之處，是尚難僅以被告上開有疑義之警詢自白即推認被告犯
    有竊盜之罪。至於被害人丙○○雖領回古董燈具2 只，而
    立有贓證物認領保管收據，惟被害人丙○○所領回之燈具係
    警方於何時、何地查獲，依卷附資料，尚難明確認定。雖被
    告於警詢中表示係由其所提出，惟被告業已否認該部分自白
    之真實，在無其他積極佐證之情形下，自難認該2 只燈具確
    係被告所竊。綜上所述，並無積極證據證明被告有併案(1)
    至(3)部分之犯行，自難認與本案有罪部分有裁判上一罪之關
    係，自應由退由檢察官另為適當之處理。
據上論斷，應依刑事訴訟法第369條第1項前段、第364條、第299
條第1項前段，刑法第28條、第56條、第55條、第321條第1項第1
款、第2款、第3款、第306條第1項、第339 條之2第1項、第47條
、第38條第1 項第2款，罰金罰鍰提高標準條例第1條前段，判決
如主文。
本案經檢察官周志榮到庭執行職務。
中　　華　　民　　國　　94　　年　　4 　　月　　4 　　日
　　　　　　　　　刑事第七庭審判長法　官  蔡秀雄
　　　　　　　　　　　　　　　　  法　官  林明俊
　　　　　　　　　　　　　　　　  法　官  蘇素娥
以上正本證明與原本無異。
不得上訴。
                                  書記官  何閣梅
中　　華　　民　　國　　94　　年　　4 　　月　　4 　　日
附錄：本案論罪科刑法條全文
附表一：
 ┌──┬───┬──────┬─────────┬───┬───────┬────┬────┐
 │編號│時間  │地點        │竊得財物及行為態樣│被害人│供犯罪所用之物│查獲經過│偵查案號│
 ├──┼───┼──────┼─────────┼───┼───────┼────┼────┤
 │一  │九十二│新竹縣竹北市│車牌號碼ＫＷ—○九│邱范鳳│作案用六角扳手│九十三年│九十三年│
 │    │年十二│東興路一段二│六八號自用小貨車（│英    │未扣案且業已滅│四月七日│度偵字第│
 │    │月二十│五三號前    │持六角扳手撬開車門│      │失。          │上午十一│二四三０│
 │    │六日上│            │，以六角扳手發動車│      │              │時在新竹│號卷    │
 │    │午七時│            │輛）              │      │              │縣竹北市│        │
 │    │許    │            │                  │      │              │光明六路│        │
 │    │      │            │                  │      │              │一二號查│        │
 │    │      │            │                  │      │              │獲      │        │
 ├──┼───┼──────┼─────────┼───┼───────┼────┼────┤
 │二  │九十三│苗栗縣南庄鄉│車牌號碼三Ｆ—一三│未○○│扣案六角扳手二│九十三年│九十三年│
 │    │年二月│東村中正路九│六九號自用小貨車（│      │支及鑰匙一支（│二月四日│度偵字第│
 │    │四日凌│三號之二前  │持扣案六角扳手撬開│      │扣押物品清單見│二十時四│一０一一│
 │    │晨二時│            │車門，以自備鑰匙及│      │九十三年度偵字│十分許在│號      │
 │    │許    │            │六角扳手發動車輛）│      │第一０一一號偵│新竹縣竹│        │
 │    │      │            │                  │      │查卷第十七頁）│東鎮中山│        │
 │    │      │            │                  │      │。            │路中山國│        │
 │    │      │            │                  │      │              │小旁為警│        │
 │    │      │            │                  │      │              │查獲    │        │
 ├──┼───┼──────┼─────────┼───┼───────┼────┼────┤
 │三  │九十三│新竹縣橫山鄉│辛○○所有之車牌號│辛○○│              │        │九十三年│
 │    │年三月│橫山村新庄街│碼六Ｕ—七四八九號│      │              │        │度偵字第│
 │    │八日十│四十五號前  │自用小客車、行車執│      │              │        │二九二四│
 │    │四、十│            │照、郵局及新竹國際│      │              │        │號      │
 │    │五時許│            │商業銀行存摺各一本│      │              │        │        │
 │    │      │            │、印章乙枚（趁向車│      │              │        │        │
 │    │      │            │主辛○○借得該車之│      │              │        │        │
 │    │      │            │吳瑞龍及王浩然下車│      │              │        │        │
 │    │      │            │不注意且鑰匙尚在車│      │              │        │        │
 │    │      │            │上之際，以該車鑰匙│      │              │        │        │
 │    │      │            │發動車輛而竊盜）  │      │              │        │        │
 ├──┼───┼──────┼─────────┼───┼───────┼────┼────┤
 │四  │九十三│新竹縣北埔鄉│發電機一臺（搭乘不│丁○○│              │在上開時│九十三年│
 │    │年四月│水村四鄰綠│知情之邱玉芬所駕駛│      │              │間當場查│度偵字第│
 │    │六日十│世界工地    │車牌號碼Ｖ七—七四│      │              │獲      │二二三九│
 │    │五時許│            │二八號自用小客車至│      │              │        │號      │
 │    │      │            │現場，戌○○及邱創│      │              │        │        │
 │    │      │            │浮基於意圖為自己不│      │              │        │        │
 │    │      │            │法所有之犯意聯絡，│      │              │        │        │
 │    │      │            │共同徒手竊盜）    │      │              │        │        │
 ├──┼───┼──────┼─────────┼───┼───────┼────┼────┤
 │五  │九十三│新竹縣竹東鎮│首飾、相機附屬配件│劉昭妤│扣案鯉魚鉗、士│九十三年│九十三年│
 │    │年五月│東林路一四八│（攜帶扣案工具攀爬│（侵入│林刀、六角鎖各│六月二十│度偵字第│
 │    │七日上│巷五十號內  │後方空屋圍牆，開啟│住宅罪│一把（扣押物品│四日二十│三四五六│
 │    │午九時│            │未鎖窗戶，侵入住宅│部分提│清單見原審卷第│時三十分│號      │
 │    │許    │            │，門窗並未破壞）  │出告訴│一五六頁）    │許在新竹│        │
 │    │      │            │                  │）    │              │縣竹東鎮│        │
 │    │      │            │                  │      │              │中山國小│        │
 │    │      │            │                  │      │              │旁為警查│        │
 │    │      │            │                  │      │              │獲      │        │
 ├──┼───┼──────┼─────────┼───┼───────┼────┼────┤
 │六  │九十三│新竹市東區科│牌照號碼八九三五一│胡葉榮│同右          │同右    │同右    │
 │    │年五月│園里十七鄰民│五號二輪電動車一臺│妹 (侵│              │        │        │
 │    │中旬上│享街一六五巷│（攜帶扣案工具，趁│入住宅│              │        │        │
 │    │午十一│六十八號內  │前院鐵門未關閉之際│部分提│              │        │        │
 │    │時許  │            │侵入住宅，門窗並未│出告訴│              │        │        │
 │    │      │            │破壞）            │)     │              │        │        │
 ├──┼───┼──────┼─────────┼───┼───────┼────┼────┤
 │七  │九十三│新竹縣竹東鎮│電腦一組、男用錶一│亥○○│同右          │同右    │同右    │
 │    │年五月│二重里十二鄰│支、刻有牛虎兔龍生│（侵入│              │        │        │
 │    │十三日│光明路六十一│肖圖案純銀項鍊各一│住宅部│              │        │        │
 │    │上午八│號二樓內    │條、現金新臺幣（下│分未提│              │        │        │
 │    │時許  │            │同）四千元、禮券（│出告訴│              │        │        │
 │    │      │            │大潤發二千五百元、│）    │              │        │        │
 │    │      │            │風城一千元、老爺酒│      │              │        │        │
 │    │      │            │店三張約一千五百元│      │              │        │        │
 │    │      │            │）；（持扣案工具毀│      │              │        │        │
 │    │      │            │壞鋁製安全窗踰越窗│      │              │        │        │
 │    │      │            │戶，侵入住宅）    │      │              │        │        │
 ├──┼───┼──────┼─────────┼───┼───────┼────┼────┤
 │八  │九十三│新竹縣竹東鎮│十五吋液晶螢幕、數│庚○○│同右          │同右    │同右    │
 │    │年五月│二重里中興路│位相機各一臺及內含│（侵入│              │        │        │
 │    │十五日│三段七三巷八│五、六千元之零錢罐│住宅部│              │        │        │
 │    │中午不│十二號二樓內│（攜帶扣案工具，開│分提出│              │        │        │
 │    │詳時間│            │啟未鎖大門後侵入住│告訴）│              │        │        │
 │    │      │            │宅，門窗並未破壞）│      │              │        │        │
 │    │      │            │                  │      │              │        │        │
 ├──┼───┼──────┼─────────┼───┼───────┼────┼────┤
 │九  │九十三│新竹縣竹東鎮│女用勞力士手錶一支│卯○○│同右          │同右    │同右    │
 │    │年五月│大鄉里十一鄰│、鑽戒一顆、ＮＩＫ│（侵入│              │        │        │
 │    │二十五│中豐路三段七│ＮＯ牌數位相機一臺│住宅部│              │        │        │
 │    │日上午│十一號一、三│、ＯＫＷＡＰ牌折疊│分提出│              │        │        │
 │    │八、九│樓內        │式手機一支、落款人│告訴）│              │        │        │
 │    │時許  │            │『諸葛沛』字畫一幅│      │              │        │        │
 │    │      │            │、橘紅色玉石觀音一│      │              │        │        │
 │    │      │            │尊、九十三年發行紀│      │              │        │        │
 │    │      │            │念幣一枚（攜帶扣案│      │              │        │        │
 │    │      │            │工具，使用鋁梯攀進│      │              │        │        │
 │    │      │            │入房間，侵入住宅，│      │              │        │        │
 │    │      │            │門窗並未破壞）    │      │              │        │        │
 ├──┼───┼──────┼─────────┼───┼───────┼────┼────┤
 │十  │九十三│新竹縣竹東鎮│四兩重金飾一批、值│申○○│同右          │同右    │同右    │
 │    │年五月│二重里十七鄰│二千元撲滿二個、蔣│（告訴│              │        │        │
 │    │二十七│民族路六八巷│公誕辰紀念幣三枚（│侵入住│              │        │        │
 │    │日十四│二七弄十六號│攀爬隔壁防火巷至十│宅罪，│              │        │        │
 │    │時許  │內          │六號，持扣案工具毀│毀損部│              │        │        │
 │    │      │            │壞踰越窗戶侵入住宅│分未提│              │        │        │
 │    │      │            │）                │出告訴│              │        │        │
 │    │      │            │                  │）    │              │        │        │
 ├──┼───┼──────┼─────────┼───┼───────┼────┼────┤
 │十一│九十三│新竹市東區科│十七吋液晶監視器、│乙○○│同右          │同右    │同右    │
 │    │年五月│園里科學園路│十五吋液晶監視器、│（侵入│              │        │        │
 │    │底某日│二二二號四、│ＳＯＮＹ牌ＤＶ攝影│住宅部│              │        │        │
 │    │傍晚不│五樓內      │機各一臺（攜帶扣案│分未提│              │        │        │
 │    │詳時間│            │工具，攀爬隔壁工地│出告訴│              │        │        │
 │    │      │            │頂樓至二二二號，開│）    │              │        │        │
 │    │      │            │啟未鎖鋁門窗，侵入│      │              │        │        │
 │    │      │            │住宅，門窗並未破壞│      │              │        │        │
 │    │      │            │）                │      │              │        │        │
 ├──┼───┼──────┼─────────┼───┼───────┼────┼────┤
 │十二│九十三│新竹縣竹東鎮│觀音玉墜金項鍊一條│寅○○│同右          │同右    │同右    │
 │    │年六月│上館里和江街│、金鎖片數只（攀爬│（侵入│              │        │        │
 │    │二日中│七十八號內（│一樓鐵窗突出牆面處│住宅部│              │        │        │
 │    │午十二│併案意旨書誤│至三樓，持扣案工具│分未提│              │        │        │
 │    │時許  │載為四八七巷│毀壞三樓鐵窗鐵條踰│出告訴│              │        │        │
 │    │      │十三號）    │越窗戶侵入住宅）  │）    │              │        │        │
 │    │      │            │                  │      │              │        │        │
 ├──┼───┼──────┼─────────┼───┼───────┼────┼────┤
 │十三│九十三│新竹縣竹東鎮│重一錢多金飾男戒一│午○○│同右          │同右    │同右    │
 │    │年六月│雞林里十四鄰│只、重二錢多金飾女│（侵入│              │        │        │
 │    │八日十│東林路八十號│戒二只、重二錢多金│住宅部│              │        │        │
 │    │四時許│內          │飾女用手鍊一條、重│分未提│              │        │        │
 │    │      │            │五錢多金飾女用耳環│出告訴│              │        │        │
 │    │      │            │一對、內含二千餘元│）    │              │        │        │
 │    │      │            │之撲滿一個、ＫＯＮ│      │              │        │        │
 │    │      │            │ＩＣＡ相機一臺（持│      │              │        │        │
 │    │      │            │扣案工具，毀壞窗戶│      │              │        │        │
 │    │      │            │踰越窗戶，侵入住宅│      │              │        │        │
 │    │      │            │）                │      │              │        │        │
 ├──┼───┼──────┼─────────┼───┼───────┼────┼────┤
 │十四│九十三│新竹縣竹東鎮│老鷹字畫、仿王安石│子○○│同右          │同右    │同右    │
 │    │年六月│員崠里二十鄰│字畫各一幅、古董兵│      │              │        │        │
 │    │九日十│東昇路一三七│馬俑一個、小古董五│      │              │        │        │
 │    │九時許│號內        │個（攜帶扣案工具，│      │              │        │        │
 │    │      │            │攀爬隔壁窗戶至一三│      │              │        │        │
 │    │      │            │七號，侵入住宅，門│      │              │        │        │
 │    │      │            │窗並未破壞）      │      │              │        │        │
 ├──┼───┼──────┼─────────┼───┼───────┼────┼────┤
 │十五│九十三│新竹縣竹東鎮│集郵冊五本、液晶螢│癸○○│同右          │同右    │同右    │
 │    │年六月│員崠里二十鄰│幕一臺、金項鍊一條│      │              │        │        │
 │    │九日二│東峰路一一五│、金戒指二只、佛珠│      │              │        │        │
 │    │十一時│號內        │一串（攜帶扣案工具│      │              │        │        │
 │    │許    │            │，攀爬隔壁一一三號│      │              │        │        │
 │    │      │            │三樓至一一五號三樓│      │              │        │        │
 │    │      │            │陽臺，侵入住宅，門│      │              │        │        │
 │    │      │            │窗並未破壞）      │      │              │        │        │
 ├──┼───┼──────┼─────────┼───┼───────┼────┼────┤
 │十六│九十三│新竹市東區科│戒指三枚、手鍊、耳│丑○○│同右          │同右    │同右    │
 │    │年六月│園里民享街一│環、內含一千元存錢│（侵入│              │        │        │
 │    │十一日│一五號內    │筒一個（攀爬隔壁工│住宅部│              │        │        │
 │    │上午八│            │地三樓至一一五號三│分未提│              │        │        │
 │    │時許  │            │樓，持扣案工具毀壞│出告訴│              │        │        │
 │    │      │            │鐵窗踰越窗戶，侵入│）    │              │        │        │
 │    │      │            │住宅）            │      │              │        │        │
 ├──┼───┼──────┼─────────┼───┼───────┼────┼────┤
 │十七│九十三│新竹縣竹東鎮│佛像一尊（攀爬至六│辰○○│同右          │同右    │        │
 │    │年六月│東華里東林路│樓，持扣案工具撬開│（侵入│              │        │        │
 │    │十六日│四一號六樓內│鐵門喇叭鎖後侵入住│住宅部│              │        │        │
 │    │十三、│            │宅）              │分未提│              │        │        │
 │    │十四時│            │                  │出告訴│              │        │        │
 │    │許    │            │                  │）    │              │        │        │
 ├──┼───┼──────┼─────────┼───┼───────┼────┼────┤
 │十八│九十三│新竹縣竹東鎮│刻有太極圖案之金項│戊○○│同右          │同右    │同編號五│
 │    │年六月│東華里東林路│鍊一條、重一兩銀幣│（侵入│              │        │        │
 │    │十六日│三十九號五樓│一個、玉墜子三個、│住宅部│              │        │        │
 │    │十三、│內          │玉手鐲二個、黃金耳│分提出│              │        │        │
 │    │十四時│            │環二付、鑽戒一只、│告訴，│              │        │        │
 │    │許    │            │台新銀行保單預借現│毀損部│              │        │        │
 │    │      │            │金卡『卡號：○九三│分未提│              │        │        │
 │    │      │            │—一九—○○○○五│出告訴│              │        │        │
 │    │      │            │○—七—○○號』一│）    │              │        │        │
 │    │      │            │張（攀爬新竹縣竹東│      │              │        │        │
 │    │      │            │鎮○○路四十一號王│      │              │        │        │
 │    │      │            │子旅社屋頂至三十九│      │              │        │        │
 │    │      │            │號五樓，持扣案工具│      │              │        │        │
 │    │      │            │撬壞鐵門掛鎖，拆下│      │              │        │        │
 │    │      │            │房間紗窗後毀壞鐵門│      │              │        │        │
 │    │      │            │，踰越窗戶，侵入住│      │              │        │        │
 │    │      │            │宅）              │      │              │        │        │
 ├──┼───┼──────┼─────────┼───┼───────┼────┼────┤
 │十九│九十三│新竹縣竹東鎮│金項鍊一條、鑲碎鑽│甲○○│同右          │同右    │同編號五│
 │    │年六月│上館里至善路│項鍊四、五條、設計│      │              │        │        │
 │    │十七日│五十二號（竹│師設計項鍊四、五條│      │              │        │        │
 │    │二十一│東醫院宿舍）│、珍珠項鍊二條、耳│      │              │        │        │
 │    │時許  │內          │環七付，約幾千元現│      │              │        │        │
 │    │      │            │金、約數千元至數萬│      │              │        │        │
 │    │      │            │元港幣、約三千元零│      │              │        │        │
 │    │      │            │錢（持扣案工具撬壞│      │              │        │        │
 │    │      │            │大門門鎖於夜間侵入│      │              │        │        │
 │    │      │            │住宅）            │      │              │        │        │
 │    │      │            │                  │      │              │        │        │
 ├──┼───┼──────┼─────────┼───┼───────┼────┼────┤
 │二十│九十二│新竹縣竹東鎮│點唱家卡拉ＯＫ一台│巳○○│扁鑽一把未扣案│同右    │九十三年│
 │    │年十一│員崠里員崠子│、落地時鐘一座、電│      │              │        │度偵字第│
 │    │月中旬│六之十號    │視機一部、藝術品魚│      │              │        │五九五六│
 │    │凌晨天│            │及刺繡各一件、床罩│      │              │        │號      │
 │    │未明之│            │組四套、割草機一架│      │              │        │        │
 │    │      │            │、落地花瓶一個、喇│      │              │        │        │
 │    │      │            │叭二個、小提琴時鐘│      │              │        │        │
 │    │      │            │一個、古董式電話機│      │              │        │        │
 │    │      │            │一台 (持以傷人而得│      │              │        │        │
 │    │      │            │為凶器之扁鑽，撬破│      │              │        │        │
 │    │      │            │玻璃踰越窗戶，於夜│      │              │        │        │
 │    │      │            │間侵入住宅）      │      │              │        │        │
 └──┴───┴──────┴─────────┴───┴───────┴────┴────┘
附表二：
 ┌──┬──────┬──────────┬──────┬───────┐
 │編號│提款日期    │提款地點            │提款金額    │備註          │
 │    │            │                    │（新台幣）  │              │
 ├──┼──────┼──────────┼──────┼───────┤
 │一  │九十三年六月│新竹縣竹東鎮○○路六│共六萬元    │接續於同日十五│
 │    │十五日      │八號臺灣中小企業銀行│            │時二十一分、二│
 │    │            │竹東分行自動櫃員機（│            │十三分及二十四│
 │    │            │ＡＴＭ號碼：ＩＣ１２│            │分提款三次，每│
 │    │            │６）                │            │次各二萬元    │
 ├──┼──────┼──────────┼──────┼───────┤
 │二  │九十三年六月│竹東榮民醫院內附設臺│共八萬元    │接續於同日十時│
 │    │十七日      │灣土地銀行竹東分行自│            │三十六分、三十│
 │    │            │動櫃員機            │            │八分、十五時十│
 │    │            │                    │            │一分、十二分提│
 │    │            │                    │            │款四次，每次各│
 │    │            │                    │            │二萬元        │
 ├──┼──────┼──────────┼──────┼───────┤
 │三  │九十三年六月│竹東榮民醫院內附設臺│共六萬元    │接續於同日十一│
 │    │十八日      │灣土地銀行竹東分行自│            │時六分、七分、│
 │    │            │動櫃員機            │            │八分提款三次，│
 │    │            │                    │            │每次各二萬元  │
 ├──┼──────┼──────────┼──────┼───────┤
 │四  │九十三年六月│新竹國際商業銀行竹東│共八萬元    │接續於同日凌晨│
 │    │十九日      │分行內自動櫃員機（Ａ│            │五時三分、四分│
 │    │            │ＴＭ編號：１０９０）│            │、五分、五分提│
 │    │            │                    │            │款四次，每次各│
 │    │            │                    │            │二萬元        │
 ├──┼──────┼──────────┼──────┼───────┤
 │五  │九十三年六月│芎林鄉農會石潭辦事處│共二萬元    │於同日凌晨十四│
 │    │二十日      │自動櫃員機          │            │時五十八分提款│
 │    │            │                    │            │一次          │
 ├──┼──────┼──────────┼──────┼───────┤
 │合計│            │                    │三十萬元    │              │
 └──┴──────┴──────────┴──────┴───────┘
附錄：本案論罪科刑法條全文
中華民國刑法第306條：
無故侵入他人住宅、建築物或附連圍繞之土地或船艦者，處一年
以下有期徒刑、拘役或三百元以下罰金。
無故隱匿其內，或受退去之要求而仍留滯者，亦同。
中華民國刑法第321條：
犯竊盜罪而有左列情形之一者，處六月以上、五年以下有期徒刑
：
一、於夜間侵入住宅或有人居住之建築物、船艦或隱匿其內而犯
    之者。
二、毀越門扇、牆垣或其他安全設備而犯之者。
三、攜帶兇器而犯之者。
四、結夥三人以上而犯之者。
五、乘火災、水災或其他災害之際而犯之者。
六、在車站或埠頭而犯之者。
前項之未遂犯罰之。
中華民國刑法第339條之2：
意圖為自己或第三人不法之所有，以不正方法由自動付款設備取
得他人之物者，處三年以下有期徒刑、拘役或一萬元以下罰金。
以前項方法得財產上不法之利益或使第三人得之者，亦同。
